# 请教陈版主及各位老师：关于企业发债使用文件的问题

提问人：caogaopan001 时间：2012-08-02 10:30:24
请教版主及各位老师，鄙人刚接手一个企业发债发行审计的业务，根据《国家发展改革委关于推进企业债券市场发展、简化发行核准程序有关事项的通知》（发改财金[2008]7号）对发行企业的财务指标有具体规定，而且需要连续 3 年的经有证券资格事务所审计后的财务报告，《企业债券管理条例》也要求发行企业连续三年盈利，可是与券商电话沟通后，券商说是要执行《上海证券交易所中小企业私募债券业务指引（试行）》,《中小企业私募债券业务指引（试行）》对财务指标无具体规定，只要提供连续 2 年经证券资格事务所审计后的财务报告。我现在就不明白了，为什么这些制度互相打架啊，我们审计的时候到底执行那个文件呀。谢谢！！！
该贴已经同步到 caogaopan001的微博

回答人：chenyiwei
目前国内债券市场处于多头管理的状态。企业债券归属发改委管理，公司债券则归属证监会管理。另外还有在银行间市场采用注册制原则发行的“银行间市场非金融企业债务融资工具”（如短期融资券、中期票据等），以及由各相关金融监管机构负责核准和监管的金融机构债券（包括次级债券）等。 中小企业私募债券在交易所发行，通过交易所内专设的交易平台在特定投资者范围内进行交易，因此不属于发改委管辖，不适用《企业债券管理条例》，而适用交易所对中小企业私募债设定的相关业务规则。